臺灣高等法院刑事裁定
109年度聲字第2442號
聲  請  人
即  自訴人  蔡篤杰




自訴代理人  謝崇浯律師
上列聲請人因背信案件（本院108年度上易字第1247號），聲請
交付法庭錄音光碟，本院裁定如下：
    主  文
聲請駁回。
    理  由
一、聲請意旨略以：雙方和解成立後，被告又藉故拒不履行相關
    義務，聲請人已向桃園地方法院聲請對被告強制執行違約金
    ，經執行處告知被告已提起債務人異議之訴，顯然日後很有
    可能會討論到和解成立經過，為避免法庭錄音因時間經過刪
    除而無法還原當時和解成立之經過，爰聲請交付民國108年1
    1月20日審判程序時之法庭錄音光碟。法院組織法第90條之1
    規定得聲請閱卷之人，於裁判確定後六個月內可向法院提出
    聲請。本件聲請人在108年11月20日審判期日當天因為已與
    被告成立和解而撤回上訴，惟依刑事訴訟法第356條規定，
    須得檢察官之同意始能撤回上訴，而檢察官當天並無法在庭
    表示意見，故對聲請人而言，並不清楚檢察官是否有同意，
    及何時同意讓聲請人撤回上訴，解釋上，前述六個月之期限
    應自何時起算，尚有疑義，故懇請審酌上情，從寬認定而同
    意准許交付等語。
二、按當事人及依法得聲請閱覽卷宗之人，因主張或維護其法律
    上利益，得於開庭翌日起至裁判確定後6個月內，繳納費用
    聲請法院許可交付法庭錄音或錄影內容；但經判處死刑、無
    期徒刑或10年以上有期徒刑之案件，得於裁判確定後2年內
    聲請，法院組織法第90條之1第1項定有明文。
三、經查：聲請人即自訴人蔡篤杰自訴被告王清雲背信案件，業
    經臺灣桃園地方法院以107年度自字第6號諭知無罪，嗣聲請
    人提起上訴後，復因與被告和解而撤回上訴，對此撤回上訴
    ，檢察官亦表示同意，有臺灣高等檢察署108年11月29日檢
    紀金108上蒞4387字第1080001351號函附卷可稽，是該案於1
    08年12月2日即確定。而該案非經判處死刑、無期徒刑或10
    年以上有期徒刑之案件，有該等判決書在卷可參，故本件應
    於開庭翌日起至裁判確定後6個月之期間內，提出交付法庭
    錄音之聲請，始可許可，然聲請人遲至109年6月17日始具狀
    聲請交付法庭錄音光碟，有本院收狀章戳存卷可按，顯已逾
    越上開條文所定之法定期限，其聲請於法不合，應予駁回。
    又和解商談經過若係由調解委員在法庭外為之者，則無錄音
    ，附此敘明。
據上論斷，應依刑事訴訟法第220條，裁定如主文。
中　　華　　民　　國　　109 　年　　7 　　月　　6 　　日
                  刑事第八庭    審判長法　官  陳世宗
                                      法　官  吳勇毅
                                      法　官  呂寧莉
以上正本證明與原本無異。
不得抗告。
                                      書記官  賴資旻
中　　華　　民　　國　　109 　年　　7 　　月　　6 　　日